臺灣新竹地方法院刑事判決　　　　　　　　　　　　　九十三年度訴字第五０七號
　　公　訴　人　臺灣新竹地方法院檢察署檢察官
　　被　　　告　甲○○　男　二.
　　　　　　　　　　　　弄九號.
右列被告因違反槍砲彈藥刀械管制條例案件，經檢察官提起公訴（九十三年度偵字第
四○九九號），本院依簡式審判程序判決如左：
    主  文
甲○○未經許可，持有可發射子彈具有殺傷力之改造手槍，累犯，處有期徒刑壹年
月，併科罰金新台幣伍萬元，罰金如易服勞役，以新台幣玖佰元即銀元佰元折算壹
日。扣案之仿ＢＥＲＥＴＴＡ廠半自動手槍製造之改造手槍（槍枝管制編號：000
0000000號，含彈匣壹個）壹枝、土造子彈顆，均沒收。
    事  實
一、甲○○前於民國九十一年間因加重竊盜案件，經本院九十一年竹簡字第六０五號
    判處有期徒刑六月，甫於九十二年八月四日執行完畢。詎其仍不知悔改，明知槍
    砲、彈藥為政府明令公告禁止一般人在未經許可之狀況下持有之管制物品，於九
    十一年間，在新竹市○區○○路某處模型店內，先購得仿ＢＥＲＥＴＴＡ廠半自
    動手槍製造之金屬玩具手槍一枝（含彈匣一個，槍枝管制編號00000000
    00號），同年五月間，因綽號「阿豐」之姓名年籍不詳之成年男子稱其可代為
    改造槍枝，取走上開玩具手槍，嗣於九十三年四月間某日，在新竹市○○區○○
    路二段四三一巷六十五弄九號附近，甲○○向「阿豐」索回上開槍枝時，明知該
    手槍之槍管已貫通，且「阿豐」另所交付之土造子彈四顆（其中一顆業經採樣試
    射而滅失），均係具有殺傷力，竟未經許可收受持有之。嗣於同年七月三十一日
    下午一時三十分許，在新竹縣關西鎮○○路七十六號前，經警攔檢當場起獲上開
    手槍及子彈，始悉上情。
二、案經新竹縣警察局新埔分局報請臺灣新竹地方法院檢察署檢察官偵查起訴。
    理  由
一、本件被告甲○○所犯違反槍砲彈藥刀械管制條例第十一條第四項、第十二條第四
    項之持有可發射子彈具有殺傷力之改造槍枝罪、子彈罪，均係非死刑、無期徒刑
    、最輕本刑為三年以上有期徒刑之罪，被告於本院準備程序進行中，就被訴事實
    為有罪之陳述，經本院合議庭認合於刑事訴訟法第二百七十三條之一第一項之規
    定，裁定進行簡式審判程序，合先敘明。
二、訊據被告甲○○對於事實欄所載時地，未經許可而持有具殺傷力之改造手槍一枝
    及土造子彈四顆（其中一顆經採樣試射而滅失）之事實，於本院審理中坦承不諱
    （參本院九十三年十一月九日之審理筆錄），且有前開仿ＢＥＲＥＴＴＡ半自動
    手槍製造之金屬玩具手槍一枝（含彈匣一個，槍枝管制編號000000000
    0號）及土造子彈四顆（其中一顆經採樣試射而滅失）扣案可稽。又扣案之槍枝
    及子彈，經送內政部警政署刑事警察局鑑驗結果，認送鑑槍枝一枝，係仿ＢＥＲ
    ＥＴＴＡ廠半自動手槍製造之金屬玩具手槍，更換土造金屬槍管而成之改造手槍
    ，機械性能良好，可擊發適用子彈，認具殺傷力；送鑑子彈四顆，認均係土造子
    彈（具直徑約八點七ｍｍ之金屬彈頭），採樣一顆試射，可擊發，認具殺傷力。
    有該局於九十三年九月一日出具之刑鑑字第○九三○一五九九五○號槍彈鑑定書
    一份（參偵查卷第五三頁）附卷可憑，是認被告上開自白內容應與事實相符，本
    案事證已臻明確，被告未經許可，持有具殺傷力之槍、彈之犯行，堪予認定，自
    應依法予以論科。
三、按以玩具手槍改造而成可發射子彈具有殺傷力之槍枝，係屬槍砲彈藥刀械管制條
    例第十一條所定之「其他可發射子彈具有殺傷力之槍砲」。核被告甲○○持有改
    造手槍一支、土造子彈四發之行為，係犯槍砲彈藥刀械管制條例第十一條第四項
    之未經許可，持有可發射子彈具有殺傷力之改造手槍罪、同條例第十二條第四項
    非法持有子彈罪，被告以一行為同時持有上開改造手槍一支、土造子彈四顆，為
    一行為觸犯數罪名之想像競合犯，應依刑法第五十五條之規定，從一重之槍砲彈
    藥刀械管制條例第十一條第四項之未經許可持有其他可發射金屬之改造手槍罪論
    處。又被告於九十一年間因加重竊盜案件，經本院九十一年竹簡字第六○五號判
    處有期徒刑六月，甫於九十二年八月四日執行完畢，此有臺灣高等法院被告全國
    前案紀錄表在卷可稽，其於五年內再犯本件有期徒刑以上刑之罪，為累犯，應依
    刑法第四十七條規定加重其刑。爰審酌被告持有改造手槍一支及土造子彈四顆，
    具有殺傷力，所為對社會有潛在危險性，威脅社會秩序及人民之生命、身體安全
    ，影響社會治安，犯罪所生危害不容輕忽，念其單純持有槍枝並未犯下其他不法
    犯行，暨其犯罪手段、犯罪後坦承犯行等一切情狀，量處如主文所示之刑，並就
    併科罰金部分諭知易服勞役之折算標準。
四、扣案之仿ＢＥＲＥＴＴＡ廠半自動手槍製造之改造手槍（含彈匣一個，槍枝管制
    編號0000000000號）一支、土造子彈三顆（其中一顆，業經內政部警
    政署刑事警察局鑑驗試射，業已滅失不存在而無從宣告沒收），均係違禁物，均
    應依刑法第三十八條第一項第一款之規定，併予宣告沒收。
據上論斷，應依刑事訴訟法第二百七十三條之一第一項、第二百九十九條第一項前段
，槍砲彈藥刀械管制條例第十一條第四項、第十二條第四項，刑法第十一條前段、第
五十五條、第四十七條、第四十二條第二項、第三十八條第一項第一款，罰金罰鍰提
高標準條例第二條，現行法規所定貨幣單位折算新臺幣條例第二條，判決如主文。
本案經檢察官許麗美到庭執行職務。
中　　　華　　　民　　　國　　九十三　　年　　十二　　　月　　　三　　　日
                             　　　   臺灣新竹地方法院刑事第一庭
                                   　　 　　　　法  官  彭淑苑
右正本證明與原本無異。
如不服本判決，應於判決送達後十日內向本院提出上訴狀( 應附繕本 )，上訴於臺灣
高等法院。
                                                書記官  蕭利峰
中　　　華　　　民　　　國　　九十三　　年　　十二　　　月　　　三　　　日
附錄本案論罪科刑法條全文：
槍砲彈藥刀械管制條例第十一條第四項：
未經許可，持有、寄藏或意圖販賣而陳列第一項所列槍砲者，處一年以上七年以下有
期徒刑，併科新臺幣七百萬元以下罰金。
